# 请教包括在持有待售处置组里的其他权益工具投资问题

提问人：plover611 时间：2021-06-01 22:03:46
想请教一下，持有待售规定终止确认时将期间未确认的利得或损失计入当期损益，那划在持有待售处置组里的其他权益工具投资，在持有待售期间的公允价值变动计入其他综合收益，这部分其他综合收益是否能在处置组终止确认时转入处置收益？还是在终止确认时仍然适用其他权益工具投资的规定，终止确认时转入留存收益？在划入持有待售之前的公允价值变动产生的其他综合收益单独转成留存收益吗？

回答人：chenyiwei
在终止确认时仍然适用其他权益工具投资的规定，终止确认时转入留存收益。
在划入持有待售之前的公允价值变动产生的其他综合收益单独转成留存收益。
需注意：处置组中所包含的金融资产的计量仍适用CAS 22.

提问人：oyyc2018 时间：2021-06-16 21:28:13
版主，那么持有待售处置组里面如果涉及其他权益工具投资的话，在终止确认的时候，它自身的账面价值，和处置价款的差额，是计入留存收益还是资产处置损益呢？
注会教材是计入的资产处置损益的。。
然后应用指南里面是改成了其他债权投资，而不是其他权益工具投资

回答人：chenyiwei
同样是计入留存收益。即仍需考虑被处置资产的具体分类，否则会导致准则体系内部不一致。